【裁判字號】    97,審聲,611
【裁判日期】    970625
【裁判案由】    停止執行
【裁判全文】
臺灣高雄地方法院民事裁定             97年度審聲字第611號
聲  請  人  甲○
相  對  人  板信商業銀行股份有限公司
法定代理人  乙○○
當事人間聲請停止執行事件，本院裁定如下：
  主  文
聲請駁回。
聲請費用由聲請人負擔。
  理  由
一、按提起異議之訴時，依強制執行法第18條第2 項規定，法院
    固得因必要情形或依聲請定相當並確實之擔保，為停止強制
    執行之裁定，惟該異議之訴如經裁判駁回確定，則法院自不
    得再為裁定停止強制執行（最高法院民國94年度台聲字第84
    0 號裁判要旨參照）。
二、聲請意旨略以：鈞院94年度執字第11923 號強制執行事件（
    下稱本件強制執行程序）之查封標的中，坐落於高雄市○○
    區○○段四小段700 地號土地上，暫編同段1863建號之未保
    存登記建物（地上14層、地下3 層，下稱系爭建物），係案
    外人李陳美與該案執行債務人瑞國興業股份有限公司（下稱
    瑞國公司）出資合建，並由李陳美原始取得系爭建物1 至5
    樓之所有權，惟本件強制執行程序誤將非瑞國公司所有之上
    述建物1 至5 樓予以查封；而李陳美嗣將上述1 至5 層建物
    信託予伊管理處分，伊已依強制執行法第15條規定提起第三
    人異議之訴（鈞院97年度審訴字第1070號），爰依同法第18
    條、信託法第12條第3 項規定，聲請鈞院裁定命供擔保准予
    停止本件強制執行程序。
三、經查：
  (一)案外人李陳美前曾以同聲請意旨所載事由，對龍星昇公司提
    起第三人異議之訴，聲明求為撤銷系爭建物1 樓之強制執行
    程序，經本院以95年度訴字第75號判決駁回李陳美之訴，李
    陳美不服，提起上訴，經台灣高等法院高雄分院以96年度上
    字第23號判決駁回上訴（龍星昇公司由陳志宏承當訴訟，蓋
    本件強制執行程序之執行債權人原為龍星昇第三資產管理股
    份有限公司（下稱龍星昇公司），龍星昇公司於95年12月11
    日將其對執行債務人瑞興公司等之債權及從屬權利（下稱此
    債權）讓與案外人陳志宏；陳志宏又於96年2 月1 日將此債
    權讓台灣開礦資產管理公司（下稱台灣開礦公司），台灣開
    礦公司再於96年10月12日將此債權讓與富立登企業管理股份
    有限公司、林玉茹、林峰葳、黃國師（下稱富立登公司等4
    人），富立登公司等4 人復將此債權信託予本件相對人板信
    商業銀行股份有限公司（下稱板信商業銀行），此有相關之
    債權讓與通知存證信函暨回執、本院96年度雄聲字第24 1號
    公示送達裁定暨登報證明、高雄市政府地政處三民地政事務
    所函等附於本件強制執行事件卷可按），李陳美不服，再提
    起上訴，終經最高法院以96年度台上字第2537號判決駁回其
    上訴，而告確定，此有上述各審判決附於執行卷可參。
  (二)次以，經調取本院97年度審訴字第1670號民事事件卷核閱，
    聲請人所提該第三人異議之訴，其主張之原因事實、訴訟標
    的、聲明請求事項，均與李陳美所提前揭訴訟相同；以相對
    人繼受陳志宏對執行債務人瑞興公司之債權，且聲請人僅為
    受託管理處分系爭建物1 至5 樓之人，並無有別於李陳美之
    權利存在，參諸民事訴訟法第401 條第1 項規定，本件聲請
    人及相對人均應受前揭確定判決效力之拘束。是揆諸首揭說
    明，本院自不得再為裁定停止強制執行，從而，聲請人本件
    聲請洵屬無據，應予駁回。
四、依強制執行法第30條之1 、民事訴訟法第95條、第78條，裁
    定如主文。
中    華    民    國    97    年    6     月    25    日
                   民事第二庭  法  官   甯  馨
上為正本係照原本作成。
如對本裁定抗告須於裁定送達後10日內向本院提出抗告狀，並繳
納裁判費新台幣1,000元。
中    華    民    國    97    年    6     月    25    日
                                書記官  蔡靜雯


司法院資訊處製作；財團法人民間司法改革基金會備份。
